【裁判字號】    92,自緝,237
【裁判日期】    920626
【裁判案由】    詐欺
【裁判全文】
臺灣臺中地方法院刑事判決                        九十二年度自緝字第二三七號
    自  訴  人  乙○○
    被      告  甲○○
右列被告因詐欺案件，經自訴人提起自訴，本院判決如左：
    主  文
甲○○連續意圖為自己不法之所有，以詐術使人將本人之物交付，處有期徒刑參月，
如易科罰金，以參佰元折算壹日。
    事  實
一、甲○○明知自己並無支付能力，竟基於意圖為自己不法所有之概括犯意，自民國
    八十二年八月七日起至八十二年十一月四日止，連續至乙○○所投資位於台中市
    ○○路○段八九號之金頻道ＫＴＶ消費四次，金額計新台幣（下同）六萬九千一
    百元，先後以發票人高浩遠之支票一張及自己簽發之本票三張付帳，惟支票屆期
    經提示卻遭退票，本票亦不獲付款，乙○○追償無著，始知受騙。
二、案經被害人乙○○提起自訴。
    理  由
一、訊據被告甲○○，固坦承積欠自訴人乙○○右揭消費款未還之事實，惟否認有詐
    騙之故意，辯稱：伊因積欠地下錢莊款項，為躲避追討，且經濟困難，方迄未償
    還該些欠款云云。經查，自訴人於最後審理期日雖經合法傳喚無正當理由不到庭
    陳述，惟右揭事實，業據自訴人於自訴狀內及八十三年四月二十八日本院審理時
    指訴綦詳，並有前揭支票、退票理由單各一紙及本票三紙附卷可稽；又被告自承
    於八十年二月間，因經濟困難，向陳三五夫妻借得五十萬元，嗣因無力還錢，經
    陳三五夫妻於八十年七月十一日向台灣台中地方法院檢察署檢察官提出告訴，該
    案經檢察官起訴後，被告迄未還錢，並經本院於九十二年六月二十六日以九十二
    年度訴緝字第二四○號案判處有期徒刑三年，此經本院調取該案全卷核閱明確，
    足徵被告於八十二年八月間到金頻道ＫＴＶ消費時，經濟狀況仍然不良，卻於四
    次娛樂消費即花掉近七萬元，其存心已有可議，再被告於事過近十年之時間中，
    從未對此事主動予以聞問，其不法所有之意圖已灼然可見。因認其所辯僅係卸責
    之詞，不足採信。本件事證明確，被告犯行應堪認定。
二、核被告所為，係犯刑法第三百三十九條第一項之詐欺取財罪。其四次犯行，時間
    緊接、方法相同，觸犯構成要件相同之罪名，顯係基於概括犯意為之，應依連續
    犯規定論以一罪，並加重其刑。爰審酌被告犯後態度尚可、頗具悔意、情節尚非
    嚴重等一切情狀，量處如主文所示之刑。又刑法第四十一條關於自由刑得易科罰
    金之規定，於九十年一月十日業經修正公布，並於同年月十二日生效施行，依同
    法第二條第一項前段從新從輕之規定，本件應並諭知易科罰金之折算標準。
三、自訴人經本院合法傳喚後，無當理由而不到庭，乃不待其陳述逕行判決。
據上論斷，應依刑事訴訟法第三百三十一條第一項、第三百四十三條、第二百九十九
條第一項前段，刑法第二條第一項前段、第五十六條、第三百三十九條第一項，罰金
罰鍰提高標準條例第一條前段、第二條，判決如主文。
中      華      民      國    九十二    年      六      月    二十六    日
                                    法  官  李  秋  娟
右正本證明與原本無異。
如不服本判決，應於判決送達後十日內向本院提出上訴狀，上訴於臺灣高等法院臺中
分院( 須附繕本 )。
                                    書記官
中      華      民      國    九十二    年      六      月    二十六    日
附錄法條：
刑法第三百三十九條
意圖為自己或第三人不法之所有，以詐術使人將本人或第三人之物交付者，處五年以
下有期徒刑、拘役或科或併科一千元以下罰金。


司法院資訊處製作；財團法人民間司法改革基金會備份。
